臺灣屏東地方法院刑事判決　　　　　　 100年度易字第1085號
公　訴　人　臺灣屏東地方法院檢察署檢察官
被　　　告　劉永安
上列被告因竊盜案件，經檢察官提起公訴（100 年度偵字第8756
號），茲因被告就被訴事實為有罪之陳述，經告知簡式審判程序
意旨並聽取公訴人及被告之意見後，本院裁定依簡式審判程序審
理，判決如下：
    主  文
劉永安共同犯攜帶兇器竊盜罪，累犯，處有期徒刑壹年，扣案之
大型破壞剪貳支、小型破壞剪肆支、小型鐵條柒支、美工刀貳支
、美工刀片參盒、夾子壹支、扣環參條、梅花扳手參支、手電筒
參支、手套貳雙、口罩壹個均沒收。
    事  實
一、劉永安前因違反毒品危害防制條例案件，於民國98年1 月19
    日經臺灣高雄地方法院以97年度審簡字第7260號判處有期徒
    刑4 月確定，甫於98年7 月18日執行完畢出監。詎劉永安仍
    不知悔改，與真實姓名年籍不詳名喚「林先福」之成年男子
    ，共同基於為自己不法所有之竊盜犯意聯絡，由劉永安駕駛
    其所有車牌號碼4393-XK 號自小客車，至林先福位在高雄市
    林園區○○○路91巷3 號之住處，搭載林先福。林先福為免
    為警查獲，則持預先以不明方式取得之車牌號碼DE-4688 號
    之車牌2 面，換裝至劉永安上開之自小客車，後旋再由劉永
    安駕駛上開車牌號碼DE-4688 號之自小客車，搭載林先福，
    於100 年3 月27日凌晨3 時10分許，至屏東縣九如鄉○○村
    ○○路1 號前之電線桿，由劉永安在旁接應，林先福持其所
    有客觀上足供兇器使用之大型破壞剪2 支、小型破壞剪4 支
    、小型鐵條7 支、美工刀2 支、美工刀片3 盒、夾子1 支、
    扣環3 條、梅花板手3 支、手電筒3 支、手套2 雙、口罩1
    個，竊取中華電信股份有限公司（下簡稱: 中華電信公司）
    所有位在上開處所之電纜線約42公尺（價值約新臺幣18648
    元），得手後，欲逃離現場時，為趕赴現場之員警開槍制止
    ，惟仍遭劉永安、林先福逃離現場，嗣為警查訪附近醫院後
    ，始循線查獲劉永安並在劉永安之上開車輛扣得上開林先福
    所有並供犯渠等犯罪所用之物後，而得上情。
二、案經屏東縣政府警察局里港分局報告臺灣屏東地方法院檢察
    署檢察官偵查起訴。
    理  由
一、被告劉永安所犯係死刑、無期徒刑、最輕本刑為3 年以上有
    期徒刑以外之罪，其於準備程序就前揭被訴事實均為有罪之
    陳述，經告知簡式審判程序之旨，並聽取其與公訴人之意見
    後，本院認無不得或不宜改依簡式審判程序進行之情，爰依
    刑事訴訟法第273 條之1 第1 項、第284 條之1 規定，裁定
    進行簡式審判程序，其證據調查依同法第273 條之2 所定原
    不受審判外陳述排除之限制；又被告對於卷內各項證據亦不
    爭執證據能力，復無事證顯示有何違法取得或類此瑕疵之情
    ，故卷內所列各項證據，自均有證據能力，合先敘明。
二、前揭犯罪事實，業據被告劉永安於警詢、偵查中及本院審理
    時均自白不諱，且核與被害人即中華電信公司員工鄭讚輝指
    訴情節相符，此外，復有屏東縣政府警察局里港分局扣押物
    品目錄表、贓物認領保管單各1 紙、現場照片17張、內政部
    警政署刑事警察局100 年5 月4 日屏警鑑字第1000000069號
    鑑定書（鑑定結果：採自前開車輛上之血跡經鑑定結果為劉
    永安所有之事實）在卷可稽，並有如事實欄所示之物扣案足
    憑，足認被告之自白與事實相符，應可採信。本件犯罪事證
    明確，應依法論科。
三、按共同正犯係共同實施犯罪行為之人，在共同意思範圍內，
    各自分擔犯罪行為之一部，相互利用他人之行為，以達其犯
    罪之目的，其成立不以全體均行參與實施犯罪構成要件之行
    為要件；參與犯罪構成要件之行為者，固為共同正犯；以自
    己共同犯罪之意思，參與犯罪構成要件以外之行為，或以自
    己共同犯罪之意思，事前同謀，而由其中一部分人實行犯罪
    之行為者，亦均應認為共同正犯，使之對於全部行為所發生
    之結果，負其責任（司法院大法官會議釋字第109 號解釋參
    照、最高法院77年臺上字第2135號判例參照），本案被告劉
    永安雖未親自竊取前揭中華電信公司之電纜線，惟其既已知
    悉共犯林先福欲竊取電纜線，被告劉永安與林先福又係共乘
    自小客車，自應為互相當之接應始得共同載運，是堪認被告
    確有與林先福共同犯意之聯絡及行為之分擔。次按刑法上所
    謂兇器，其種類並無限制，凡客觀上對於人之生命、身體、
    安全構成威脅，具有危險性之兇器均屬之，且祇須行竊時攜
    帶此種具有危險性之兇器為已足，並不以攜帶之初有行兇之
    意圖為必要（最高法院79年臺上字第5253號判例參照），查
    本件林先福持之遂行前揭竊盜所用之大、小型破壞剪、美工
    刀等物，均係金屬材質，質地堅硬甚且鋒利，在客觀上顯對
    人之生命、身體、安全構成威脅，堪認係具有危險性之兇器
    。是核被告所為，係犯刑法第321 條第1 項第3 款之加重竊
    盜罪。被告與共犯林先福間就上開犯行，有犯意之聯絡及行
    為之分擔，為共同正犯。被告有如犯罪事實欄所載之前案執
    行情形，此有臺灣高等法院被告全國前案紀錄表1 份在卷可
    稽，其受有期徒刑之執行完畢後，5 年內故意再犯本案有期
    徒刑以上之罪，為累犯，應依刑法第47條第1 項規定加重其
    刑。爰審酌被告有多次竊盜、違反毒品危害防制條例等前案
    紀錄，此有前揭前案紀錄表可稽，素行不佳，又竊取電纜線
    雖轉售贓物所得無幾，然可能造成該電纜線供電之區域及中
    華電信公司極大之損害，對社會治安危害極大，惟念其坦承
    犯行，犯後態度良好，且未賠償被害人損失，暨其之家庭狀
    況為勉持、智識程度為國中畢業等一切情狀，量處如主文所
    示之刑。末按共同正犯因相互間利用他人之行為，以遂行其
    犯意之實現，本於責任共同之原則，有關沒收部分，對於共
    犯間供犯罪所用之物，自均應為沒收之諭知（最高法院89
    年度臺上字第6946號判決可資參照）。本件扣案如事實欄所
    示之物，既為共同被告林先福所有，且係供同案被告劉永安
    與其共同犯上開加重竊盜犯行所用之物，已據被告劉永安供
    認在卷，自應依刑法第38條第1 項第2 款之規定為沒收之諭
    知。至扣案之其餘彈弓、彈珠、球棒等物無證據證明為被告
    供作本件竊盜之用，爰不宣告沒收，併此敘明。
據上論斷，應依刑事訴訟法第273 條之1 、第299 條第1 項前段
，刑法第28條，第321 條第1 項第3 款、第47條第1 項、第38條
第1 項第2 款，判決如主文。
本案經檢察官陳新君到庭執行職務
中    華    民    國  100     年    10    月      12  日
                  刑事第二庭    法  官   林鈴淑
中    華    民    國  100     年    10    月    12    日
                                書記官   林銀雀
以上正本證明與原本無異。
如不服本判決應於收受判決後10日內向本院提出上訴書狀，並應
敘述具體理由；其未敘述上訴理由者，應於上訴期間屆滿後20日
內向本院補提理由書（均須按他造當事人之人數附繕本）「切勿
逕送上級法院」。
附錄法條:
中華民國刑法第321條
（加重竊盜罪）
犯竊盜罪而有下列情形之一者，處 6 月以上、5 年以下有期徒
刑，得併科新臺幣 10 萬元以下罰金：
一、侵入住宅或有人居住之建築物、船艦或隱匿其內而犯之者。
二、毀越門扇、牆垣或其他安全設備而犯之者。
三、攜帶兇器而犯之者。
四、結夥三人以上而犯之者。
五、乘火災、水災或其他災害之際而犯之者。
六、在車站、埠頭、航空站或其他供水、陸、空公眾運輸之舟、
    車、航空機內而犯之者。
前項之未遂犯罰之。